【裁判字號】    98,交簡上,157
【裁判日期】    980728
【裁判案由】    過失傷害
【裁判全文】
臺灣高雄地方法院刑事判決           98年度交簡上字第157號
公  訴  人  臺灣高雄地方法院檢察署檢察官
上  訴  人
即  被  告  甲○○○
上列上訴人因過失傷害案件，不服本院交通法庭民國98年4 月23
日97年度審交簡字第4165號第一審刑事簡易判決（聲請簡易判決
處刑案號：97年度調偵字第1093號），提起上訴，本院管轄之第
二審合議庭判決如下：
    主  文
上訴駁回。
甲○○○緩刑貳年。
    事  實
一、甲○○○考領有重型機車駕駛執照，於民國97年1 月21日下
    午4 時許，騎乘車牌號碼P3 T-703號普通重型機車，沿高雄
    市鼓山區○○○路慢車道由南往北方向行駛，行經同路段與
    吳鳳路交岔路口時欲左轉時，本應注意依規定先通過交岔路
    口後待轉（即未依規定兩段式左轉），而依當時天候晴、日
    間自然光線、路面乾燥無缺陷、無障礙物，視距良好，並無
    不能注意之情事，竟疏未注意及此，即違規貿然左轉，適有
    簡弘裕在同路段同向外側快車道騎乘車牌號碼LOS-891 號普
    通重型機車而至，兩車因而發生碰撞，造成簡弘裕人車倒地
    ，並受有左前臂、手肘多處擦傷及左尺骨鷹嘴骨折等傷害。
    而甲○○○於車禍發生後，偵查機關尚未發覺肇事者之前，
    於警至現場處理時在場，並主動陳述肇事經過，表明其為肇
    事者而接受裁判。
二、案經簡弘裕訴請臺灣高雄地方法院檢察署檢察官偵查起訴。
    理  由
壹、證據能力部分：
    按被告以外之人於審判外之言詞或書面陳述，除法律有規定
    者外，不得作為證據。又被告以外之人於審判外之陳述，雖
    不符前4 條之規定，而經當事人於審判程序同意作為證據，
    法院審酌該言詞陳述或書面陳述作成時之情況，認為適當者
    ，亦得為證據，刑事訴訟法第159 條第1 項、第159 條之5
    第1 項分別定有明文。查本案認定事實所引用之卷證資料，
    除原已符同法第159 條之1 至第159 條之4 規定、及法律另
    有規定等傳聞法則例外規定，而得作為證據外，其餘卷證資
    料，並無證據證明係公務員違背法定程序所取得，被告於審
    判程序中復均同意作為認定本件犯罪事實之證據，且本院審
    酌前揭陳述作成時之情況，並無違法取證之瑕疵，亦認以之
    作為證據為適當，是本件有關被告以外之人於審判外之言詞
    或書面陳述等供述證據，依前揭法條意旨，自均得為證據。
貳、實體部分：
一、上揭事實，業據上訴人即被告於本院審理時坦承不諱（本院
    簡上卷第30頁），核與告訴人簡弘裕於偵查中之指訴相符（
    偵卷一第3 頁至第4 頁、第15頁至第16頁），並有道路交通
    事故現場圖、道路交通事故調查報告表（一）、（二）、高
    雄市政府警察局交通大隊交通事故談話紀錄表、高雄市車輛
    行車事故覆議鑑定委員會鑑定覆議意見書、高雄市立聯合醫
    院驗傷診斷書及照片附卷可佐（偵卷一第6 頁、第12頁、第
    18頁至第28頁），足認被告自白與事實相符。本件事證明確
    ，被告過失傷害犯行，洵堪認定。
二、核被告所為，係犯刑法第284 條第1 項前段過失傷害罪。復
    被告於偵查機關尚未知悉犯罪事實及發覺犯罪人前，主動向
    處理警員坦承肇事並願接受裁判乙節，有交通大隊交通事故
    談話紀錄表影本附卷可稽（見偵卷一第22頁），合於刑法第
    62條前段規定之自首要件，酌予減輕其刑。原審因而適用刑
    法第284 條第1 項前段、第62條前段、第41條第1 項前段，
    刑法施行法第1 條之1 等規定，並審酌本件車禍肇因於被告
    騎乘機車，行經上揭交岔路口左轉時，未依規定採兩段式左
    轉，致與告訴人所騎乘之機車發生擦撞，致告訴人受有前揭
    之傷害，及被告犯後態度等一切情形，量處被告拘役40日，
    併諭知以新臺幣1,000 元折算1 日之易科罰金標準，其認事
    用法均妥適，量刑亦未逾越法定刑之範圍，被告以與告訴人
    達成和解，指摘原審量刑，提起上訴，其上訴為無理由，應
    予駁回。
三、末查，被告並無刑案前科，素行良好，有臺灣高等法院被告
    前案紀錄表在卷可稽，並於本院當庭與告訴人達成和解，獲
    得告訴人之宥恕，有本院準備程序筆錄、和解筆錄在卷可佐
    （見本院卷第18、21頁），本院念其僅因一時疏失，致罹刑
    典，信其經此偵、審教訓後，應知所警惕，而無再犯之虞，
    故認所宣告之刑以暫不執行為適當，併予宣告緩刑2 年，以
    啟自新。
據上論斷，應依刑事訴訟法第455 條之1 第1 項、第3 項、第36
8條、第364 條，刑法第74條第1 項第1 款，判決如主文。
本案經檢察官乙○○到庭執行職務。
中    華    民    國    98    年    7     月    28    日
                  交通法庭      審判長法  官  鄭詠仁
                                      法  官  謝枚霏
                                      法  官  王碧瑩
以上正本係照原本作成。
如不服本判決應於收受判決後10日內向本院提出上訴書狀，並應
敘述具體理由。其未敘述上訴理由者，應於上訴期間屆滿後20日
內向本院補提理由書(均須按他造當事人之人數附繕本)「切勿逕
送上級法院」。
中    華    民    國    98    年    7     月    28    日
                                      書記官  吳智媚
中華民國刑法第284條
因過失傷害人者，處6 月以下有期徒刑、拘役或5 百元以下罰金
，致重傷者，處 1 年以下有期徒刑、拘役或 5 百元以下罰金。
從事業務之人，因業務上之過失傷害人者，處1 年以下有期徒刑
、拘役或1 千元以下罰金，致重傷者，處3 年以下有期徒刑、拘
役或2 千元以下罰金。


司法院資訊處製作；財團法人民間司法改革基金會備份。
